# 求助陈版， BOT项目建设收入确认问题

提问人：margauxxu 时间：2021-09-14 13:41:00
A公司与某市政府单位签订了BOT项目协议，约定由A公司采用BOT投资模式对某废水处理项目进行投资、建设、运营，且在协议里约定了A公司通过成立项目公司B公司负责实施该项目。由于上述项目系C公司资源获取，所以项目公司是由北京能泰与陕西中鑫合资成立的，项目公司出资情况如下：股股 东 名称名称 注册注册 资 本出本出 资额 （（万元万元））股股 权 比例比例C公司2,20055 %A公司
1,80045 %合合 计 4,000100%如上所示，C公司为项目公司的控股方，项目公司B公司实施项目时将项目全部外包给A公司进行建设，项目公司的投资总额预计32,000万元，项目资金来源有：①项目公司以该BOT项目进行质押，向银行申请项目借款20,000万元；②项目公司向银行借款8,000万元，A公司以土地房产该融资提供担保；③项目公司贷款4,000万元，A公司和C公司以其持有项目公司的股权质押。请问陈版上述情况下，A公司作为总包方负责项目建设，新收入准则合同成立的条件中“企业因向客户转让商品（或服务）而有权取得对价很可能收回”，该项目最终的资金一大部分来源于A公司以自身资产担保的融资，该情况下A公司能否确认建造收入？另外，如果项目建设过程中A公司对项目公司B公司增资，能实现控制了，后续建造中A公司能否确认建造收入？谢谢陈版！

回答人：chenyiwei
1 、该项目最终的资金一大部分来源于A公司以自身资产担保的融资，不影响A公司确认建造服务收入。只要A公司能够合理保证这些项目投资最终可收回即可。
2 、如果项目建设过程中A公司对项目公司B公司增资，能实现控制了，也不影响A在个别报表和合并报表层面确认建造收入。